【裁判字號】    92,訴,471
【裁判日期】    920331
【裁判案由】    搶奪
【裁判全文】
臺灣板橋地方法院刑事判決                          九十二年度訴字第四七一號
    公  訴  人  臺灣板橋地方法院檢察署檢察官
    被      告  丙○○
右列被告因搶奪案件，經檢察官提起公訴（九十二年度偵字第一四六二號）及移
案審理（九十二年度偵字第三八三二號），本院判決如左：
    主  文
丙○○連續意圖為自己不法之所有，而搶奪他人之動產，處有期徒刑拾月。
    事  實
一、丙○○因積欠信用卡消費款未繳，竟基於意圖為自己不法所有之概括犯意，騎乘
    車號ＱＲＶ－七三○號輕型機車，連續於：(一)民國九十一年十二月十六日晚上十
    時九分許，在臺北縣新莊市○○路一三三號前，趁甲○○行走不備之際，徒手搶
    奪甲○○之皮包一只（內有現金新臺幣二千多元、身分證、健保卡、駕駛執照、
    行車執照、郵局提款卡、華南商業銀行提款卡、中國信託銀行信用卡、中華商業
    銀行信用卡、華信銀行信用卡、燦坤Ｅ卡各一枚、NOKIA8250 行動電話一支《手
    機序號：000000000000000，內含NOKIA8250用行動電話電池一枚、臺灣大哥大股
    份有限公司0000000000門號SIM卡一枚》、PHS行動電話一支《內含行動電話電池
    一枚、大眾電信股份有限公司0000000000門號 SIM卡一枚》等財物），得手後即
    騎車往新泰路方向逃逸，其後取走上開皮包內之現金、NOKIA8250 行動電話，並
    另行起意，分別於同日晚上十時二十八分、二十九分許，撥打盜用上開PHS 行動
    電話二通（此另涉違反電信法罪嫌部分，未經偵查起訴）後，將其餘物品連同皮
    包隨手丟棄在新莊市○○路邊之垃圾桶內，嗣復自九十一年十二月二十日起，將
    上開搶得之NOKIA8250行動電話內之SIM卡取出丟棄，換裝置其自行申購之遠傳電
    信股份有限公司0000000000門號 SIM卡（易付卡），供己撥接使用，上開搶得之
    現金則供己花費殆盡；(二)九十一年十二月三十一日下午一時許，在臺北縣新莊市
    ○○路與幸福路口，趁乙○○行走不備之際，徒手搶奪乙○○之皮包一只（內有
    現金新臺幣一千八百多元、身分證、健保卡、餐廳工會會員證各一枚、NOKIA513
    0行動電話一支《手機序號：000000000000000，內含行動電話電池一枚、 SIM卡
    一枚》等財物），得手後騎車逃逸，其後取走上開皮包內之現金，將其餘物品連
    同皮包隨手丟棄在新莊市○○街一一四巷八號前，上開搶得之現金則供己花費殆
    盡。嗣經警查閱通話紀錄比對後，循線於九十二年一月三日下午一時十五分許（
    起訴書誤繕為「一時三十分許」），在其臺北縣新莊市○○路三巷十二號住處，
    搜索扣得其上開搶得之甲○○所有NOKIA8250 行動電話內用之電池一枚（其後已
    經甲○○領回）及其自行申購所有置於上開NOKIA8250行動電話內撥接使用之000
    0000000門號SIM卡一枚等物，並於同日下午六時許，帶同警方至上址銘德街棄置
    贓物處，起獲上開搶後棄置該處之乙○○所有NOKIA5130 行動電話一支（其後已
    經乙○○領回），因而查悉上情。
二、案經臺北縣政府警察局移送臺灣板橋地方法院檢察署檢察官偵查起訴及移送併案
    審理。
    理  由
一、訊據被告丙○○對於右揭時地連續騎車搶奪被害人甲○○、乙○○等人財物之犯
    罪事實供認不諱，核與被害人甲○○、乙○○指述搶奪被害情節相符，並有起獲
    其搶得之被害人所有上開NOKIA8250行動電話內用之電池一枚、NOKIA5130行動電
    話一支等物可資佐證，復有臺北縣政府警察局贓物認領保管單二紙、被害人甲○○報案通報單影本一紙、臺灣大哥大股份有限公司0000000000門號雙向通聯資料
    查詢、大眾電信股份有限公司0000000000門號通聯紀錄、遠傳電信股份有限公司
    0000000000門號通聯紀錄等各一份、臺北縣政府警察局搜索筆錄、起獲贓物現場
    照片影本三張等在卷可稽。是本件事證明確，被告丙○○犯行堪以認定，應予依
    法論科。
二、核被告丙○○上開所為，係犯刑法第三百二十五條第一項之搶奪罪。其先後二次
    搶奪犯行，時間緊接，所犯構成要件相同，顯係基於概括之犯意反覆為之，應依
    連續犯之規定論以一罪，並加重其刑。公訴意旨雖就被告移送併案審理之搶奪犯
    行部分未予敘及，惟此部分與起訴有罪部分有連續犯之裁判上一罪關係，為起訴
    效力所及，本院自得併予審究，附此敘明。爰審酌被告犯罪之動機、目的、手段
    、對社會治安、被害人所生危害、所得不法利益及犯後坦承之態度等一切情狀，
    量處如主文所示之刑，以資懲儆。至扣案之被告自行申購所有之上開0000000000
    門號SIM卡一枚，無涉犯罪，自應不予沒收，併此敘明。
據上論斷，應依刑事訴訟法第二百九十九條第一項前段，刑法第五十六條、第三百二
十五條第一項，判決如主文。
本案經檢察官馬凱蕙到庭執行職務
中      華      民      國    九十二    年      三      月    三十一    日
                                    臺灣板橋地方法院刑事第六庭
                                        法  官  彭  全  曄
右正本證明與原本無異
如不服本判決應於送達後十日內向本院提出上訴狀
            書記官  梁  宜  庭
中      華      民      國    九十二    年      四      月      三      日
附錄本案論罪科刑法條全文：
刑法第三百二十五條
意圖為自己或第三人不法之所有，而搶奪他人之動產者，處六月以上五年以下有期徒
刑。
因而致人於死者，處無期徒刑或七年以上有期徒刑，致重傷者，處三年以上十年以下
有期徒刑。
第一項之未遂犯罰之。


司法院資訊處製作；財團法人民間司法改革基金會備份。
